【裁判字號】    91,訴,3636
【裁判日期】    920807
【裁判案由】    毒品危害防制條例
【裁判全文】
臺灣高雄地方法院刑事判決                        九十一年度訴字第三六三六號
    公  訴  人  臺灣高雄地方法院檢察署檢察官甲○○
    被      告  乙○○
右列被告因毒品危害防制條例案件，經檢察官聲請依簡易判決處刑（九十一年度毒偵
字第五八二一號），本院認不宜依簡易判決處刑，改依通常程序審理，茲判決如左：
    主  文
乙○○連續施用第一級毒品，累犯，處有期徒刑拾月，扣案之第一級毒品海洛因貳包
（合計淨重零點參伍公克、包裝重零點伍伍公克）、含有海洛因殘渣之注射針筒拾伍
支、吸管貳支均沒收銷燬之；橡皮條壹條沒收之。
    事  實
一、乙○○曾於民國八十四、八十五年間，分別因違反肅清煙毒條例及麻醉藥品管理
    條例案件，經本院判處有期徒刑三年及三月確定，甫於八十九年十月二十七日執
    行完畢。又於八十七年間，再因施用毒品案件，經本院裁定送勒戒處所觀察、勒
    戒結果，認無繼續施用毒品傾向，而由台灣高雄地方法院檢察署檢察官於八十八
    年一月二十九日以八十八年度偵字第三號不起訴處分確定。詎仍不知悔改，於五
    年內又基於概括犯意，自九十一年（起訴書誤載為九十年）六月起至同年九月二
    十四日八時許止，連續在高雄縣內湖鄉○○路一○五巷四弄一號三樓之二住處，
    施用第一級毒品海洛因多次，嗣於九十一年九月二十四日十一時二十分許，在高
    雄縣內湖鄉○○路一○五巷六弄三號前為警查獲，並扣得含有海洛因殘渣之注射
    針筒支一支。復循線於上開住處房間內，扣得第一級毒品海洛因二包（淨重○‧
    三五公克、包裝重○‧五五公克）、含有海洛因殘渣之分裝吸管二支、注射針筒
    十四支及止血帶一條等物。經本院以九十一年度毒聲字第六二八六號裁定送台灣
    高雄看守所附設勒戒處所觀察、勒戒後，認有繼續施用毒品傾向。
二、案經高雄縣政府警察局湖內分局報告臺灣高雄地方法院檢察署檢察官偵查起訴。
    理  由
一、訊據被告乙○○對於右揭犯罪事實均坦承不諱。且被告於查獲當天，送往台灣高
    雄看守所附設勒戒處所勒戒，經採尿送驗結果，確實呈鴉片陽性反應，此有台灣
    高雄看守所附設勒戒處所受勒人尿液檢驗結報告表一份在卷可按。復有第一級毒
    品海洛因二包（淨重○‧三五公克、包裝重○‧五五公克）、注射針筒十五支、
    吸管二支及止血帶一條扣案足資佐證。且扣案疑似海洛因之白色粉末確為第一級
    毒品海洛因，復有法務部調查局調科壹字第二二○○一四七六九號鑑定通知書在
    卷可憑，被告自白其施用毒品之行為，與事實相符，其上開施用第一級毒品海洛
    因之犯行洵堪認定。又被告前因施用毒品案件，經本院裁定送勒戒處所觀察、勒
    戒結果認無繼續施用毒品傾向，而由台灣高雄地方法院檢察署檢察官於八十八年
    一月二十九日以八十八年度偵字第三號不起訴處分確定，其於五年內再施用毒品
    ，經本院依九十一年毒聲字第六二八六號裁定送觀察、勒戒結果，認有繼續施用
    毒品傾向，除有前開不起訴處分書一紙在卷可按，復有台灣高雄看守所附設勒戒
    處所「有無繼續施用毒品傾向證明書」一紙在卷足憑，其於五年後再犯毒品危害
    防制條例第十條之罪，依同條例第二十條第三項之規定，應依法論科。
二、核被告所為，係犯毒品危害防制條例第十條第一項之罪。其持有毒品之低度行為
    ，為施用毒品之高度行為所吸收，不另論罪。其先後多次施用第一級毒品之行為
    ，時間密接，所犯構成要件相同之罪，顯係基於概括犯意為之，為連續犯，應依
    刑法第五十六條之規定論以一罪，並依法加重其刑。又被告曾於八十四、八十五
    五年間，分別因違反肅清煙毒條例及麻醉藥品管理條例案件，經法院判處有期徒
    刑三年及三月確定，甫於八十九年十月二十七日易科罰金執行完畢，此有台灣高
    等法院被告全國前案紀錄表及台灣高雄地方法院檢察署刑案資料查註紀錄表各一
    份在卷可按，其前受有期徒刑之執行完畢後，五年內再犯本件法定刑為有期徒刑
    以上之罪，為累犯，應依刑法第四十七條之規定，遞加重其刑。爰審酌被告犯罪
    後坦承犯行，另其施用毒品之犯行，性質上乃屬對自我身心健康之自戕行為，其
    行為本身對社會所造成之損害並非直接、巨大，以及其犯罪動機、目的、手段及
    所生危害等一切情狀，量處如主文所示之刑。扣案之第一級毒品海洛因二包（合
    計淨重○‧三五公克、包裝重○‧五五公克）確係第一級毒品，已如前述，應依
    毒品危害防制條例第十八條第一項前段，沒收銷燬之。扣案之注射針筒十五支及
    吸管二支，經送驗結果，均含有海洛因殘渣並呈嗎啡陽性反應，亦有高雄醫學大
    學附設中和紀念醫院九二○二─二六二號、九二○二─二六三號檢驗報告二紙在
    卷可按，且在客觀上無法與之剝離，應視同毒品，依毒品危害防制條例第十八條
    第一項之規定，予以宣告沒收併銷燬之。至扣案之止血帶一條，為被告注射海洛
    因施用毒品之用，業據被告供明在卷，惟不能證明係專供施用毒品之器具，應依
    刑法第三十八條第一項第二款之規定，宣告沒收之。
三、據上論斷，應依刑事訴訟法第二百九十九條第一項前段，毒品危害防制條例第十
    條第一項、第十八條第一項前段，刑法第十一條前段、第五十六條、第四十七條
    第三十八條第一項第二款，判決如主文。
中      華      民      國      九十二    年      八      月    七      日
                                     台灣高雄地方法院刑事第七庭
                                           審判長法  官  陳志銘
                                                 法  官  鄭詠仁
                                                 法  官  高英賓
右正本證明與原本無異。
如不服本判決，應於判決送達後十日內，向本院提出上訴狀。
                                                 書記官  林雯琪
中      華      民      國      九十二    年      八      月    八      日
附錄論罪科刑法條
毒品危害防制條例第十條
施用第一級毒品者，處六月以上五年以下有期徒刑。


司法院資訊處製作；財團法人民間司法改革基金會備份。
